【裁判字號】    92,交上易,240
【裁判日期】    921231
【裁判案由】    過失致死等
【裁判全文】
臺灣高等法院高雄分院刑事判決                  九十二年度交上易字第二四號
    上  訴  人  臺灣高雄地方法院檢察署檢察官
    被      告  甲○○
右上訴人因被告過失致死等案件，不服臺灣高雄地方法院九十二年度交易字第二三九
號中華民國九十二年九月二十三日第一審判決（起訴案號：臺灣高雄地方法院檢察署
九十二年度偵字第九○七三號），提起上訴，本院判決如左：
    主  文
上訴駁回。
    事實及理由
一、本案經本院審理結果，認第一審判決認事用法及量刑均無不當，應予維持，並引
    用第一審判決書記載之事實、證據及理由。（如附件）。
二、檢察官循告訴人請求上訴意旨略以：被告酒醉已不能安全駕駛，仍不顧公眾安危
    ，且未減速慢行，對本件車禍之發生顯有重大過失，其行為致告訴人全家生計所
    繫之被害人死亡，犯罪所生危害實屬重大，且肇事後迄未與告訴人和解，賠償損
    害，益見被告全無悔意，犯後態度顯屬惡劣，原審量刑尚嫌太輕云云。惟查，原
    審已審酌被告無重型機車駕駛執照而騎乘上開重型機車，且於飲酒後血液酒精濃
    度達二四四．一三ＭＧ／ＤＬ（換算吐氣所含酒精成份為一．二二ＭＧ／Ｌ）之
    情況下，仍貿然駕車行駛，又於行經上開閃光黃燈之交岔路口時，未減速慢行，
    終因閃避不及而肇事，致被害人死亡，顯於公眾往來之道路上，無視於公眾生命
    財產安全之情狀，爰依道路交通管理處罰條例第八十六條第一項規定加重其刑，
    並就本件車禍發生雙方之過失情節，告訴人所受之損害，且肇事迄今仍未與告訴
    人達成和解及犯後坦承犯行之態度等一切情狀；本院另審酌被告係屬初犯，而被
    害人亦無重型機車駕駛執照而騎乘上開重型機車，並於行經設有閃光紅燈之交岔
    路口時，未依規定停止讓幹道車輛優先通行，就本件事故之發生與有過失等情；
    另被告所犯服用酒類不能安全駕駛動力交通工具而駕駛罪，法定刑為處一年以下
    有期徒刑、拘役或三萬元以下罰金，原審量處有期徒刑四月，其所犯因過失致人
    於死罪，法定刑為處二年以下有期徒刑、拘役或二千元以下罰金，原審量處有期
    徒刑十月，並定其應執行刑為有期徒刑一年。經核原判決量刑尚稱妥適，檢察官
    上訴指摘原判決量刑過輕云云，非有理由，應予駁回。
三、據上論斷，應依刑事訴訟法第三百六十八條、第三百七十三條，判決如主文。
本案經檢察官林應華到庭執行職務。
中    華    民    國      九十二      年      十二      月     三十一   日
                              臺灣高等法院高雄分院刑事第八庭
                                  審判長法官  郭雅美
                                        法官  江泰章
                                        法官  裕斗
右正本證明與原本無異。
不得上訴。
                                  法院書記官  吳福連
中    華    民    國      九十二      年      十二      月    三十一    日
附錄本案論罪科刑法條全文：
刑法第一百八十五條之三：
服用毒品、麻醉藥品、酒類或其他相類之物，不能安全駕駛動力交通工具而駕駛者，
處一年以下有期徒刑、拘役或三萬元以下罰金。
刑法第二百七十六條第一項：
因過失致人於死者，處二年以下有期徒刑、拘役或二千元以下罰金。


司法院資訊處製作；財團法人民間司法改革基金會備份。
